【裁判字號】    99,事聲,99
【裁判日期】    991101
【裁判案由】    聲明異議
【裁判全文】
臺灣板橋地方法院民事裁定              99年度事聲字第99號
聲  明  人  甲○○
相  對  人  乙○○
上列當事人間聲請確定訴訟費用額事件，異議人對於民國99年9
月28日本院司法事務官所為99年度司聲字第1241號裁定聲明異議
，本院裁定如下：
    主  文
異議駁回。
異議程序費用異議人負擔。
    理  由
一、按司法事務官處理事件所為之處分，與法院所為者有同一之
    效力。當事人對於司法事務官處理事件所為之終局處分，得
    於處分送達後10日之不變期間內，以書狀向司法事務官提出
    異議。司法事務官認前項異議有理由時，應另為適當之處分
    ；認異議為無理由者，應送請法院裁定之。法院認第一項之
    異議為有理由時，應為適當之裁定；認異議為無理由者，應
    以裁定駁回之。民事訴訟法第240 之3 條及第240 之4 條亦
    分別定有明文。查本院司法事務官於民國99年9 月28日以99
    年度司聲字第1241號所為准許相對人聲請確定訴訟費用額之
    裁定，聲明異議人於收受該裁定送達後10日內具狀聲明異議
    ，司法事務官認其異議無理由而送請本院裁定，經核與上開
    規定相合，先予敘明。
二、本件異議意旨略以：聲明異議人業於99年9月2日提出再審之
    訴，尚未確定，爰聲明異議，求為廢棄原裁定等語。
三、按訴訟費用，由敗訴之當事人負擔，民事訴訟法第78條定有
    明文。又法院未於訴訟費用之裁判確定其費用額者，第一審
    受訴法院於該裁判有執行力後，應依聲請以裁定確定之。依
    第1 項確定之訴訟費用額，應於裁定送達之翌日起，加給按
    法定利率計算之利息，民事訴訟法第91條亦有規定。所謂「
    以裁定確定之」，係指法院已為訴訟費用之裁判，僅未確定
    其費用額而言，即訴訟費用之裁判中未確定其費用額之情形
    。是確定訴訟費用之裁定，僅在確定敗訴之當事人應負擔之
    訴訟費用數額，並非就權利存在與否為確定，其償還義務如
    何，應從命負擔訴訟費用之裁判定之。因此，當事人在該程
    序中，自僅得就各個費用項目是否為法律上之訴訟費用、數
    額之計算有無錯誤加以爭執。
四、經查，聲明異議人與相對人間返還代墊扶養費事件，經本院
    以98年度訴字第976 號判決原告即相對人應負擔第一審訴訟
    費用1/4 ，餘由聲明異議人負擔，嗣相對人不服提起上訴，
    聲明異議人亦提起附帶上訴，經臺灣高等法院以98年度上易
    字第1043號判決廢棄原判決，並諭知第一、二審訴訟費用及
    附帶上訴費用均由聲明異議人負擔並確定在案。本件確定訴
    訟費用之裁定，僅在確定聲明人所應負擔之前開本案訴訟費
    用之數額，是當事人在此確定訴訟費用額程序僅得就各費用
    項目、數額有無錯誤加以爭執；而聲明異議人雖主張其已提
    起再審，惟上開再審之訴仍經臺灣高等法院以99年度再易字
    第121 號裁定「再審之訴駁回；再審訴訟費用由再審原告負
    擔」，並確定在案，有該裁定在卷可稽。是原裁定依據調卷
    審查結果，計算確定聲明異議人應賠償相對人之訴訟費用額
    為新臺幣3,315 元，並加給自裁定送達翌日起至清償日止按
    法定利率即週年利率5%計算之利息，核無不合。異議意旨並
    無可取，聲明異議人求予廢棄原裁定，非有理由，應予駁回
五、據上結論，本件異議為無理由，依民事訴訟法第240 條之4
    第3 項後段，裁定如主文。
中    華    民    國    99    年    11    月    1     日
                  民事第二庭    法  官  張谷輔
以上正本證明與原本無異。
如不服本裁定應於送達後10日內向本院提出抗告狀，並應繳納抗
告裁判費新台幣1,000 元。
中    華    民    國    99    年    11    月    1     日
                                書記官  郭群裕

司法院資訊處製作；財團法人民間司法改革基金會備份。
